# 合同资产的终止确认

提问人：ylhr83ylhr83天天 时间：2020-05-14 14:06:02
准则只说明合同资产的减值适用金融工具准则，那么合同资产的终止确认是否适用金融工具准则？

回答人：chenyiwei
合同资产本身不是金融资产，因此其转移和终止确认不适用金融工具准则。但因为合同资产在某些方面具有金融工具的特征（除了其收款权附有条件之外，即不是绝对的现时可执行权利），因此在实务中可根据具体情况参考相应的金融工具准则中的 部分内容，例如当所转移的权利和义务与对应的金融资产实质上相通时。